Inventaris van het archief van de Commissie voor de Nederlands - Zuid-Afrikaanse Handel, 1908-1941
Nationaal Archief, Den Haag
- COMMISSIE VOOR DEN NEDERLANDSCH - ZUID-AFRIKAANSCHEN HANDEL 1908 - 1941, B.
  - Bijzonder, B.2.
    - Bemoeienis met de invoer uit en uitvoer naar Zuid-Afrika, B.2.8.
      - Stukken betreffende de mogelijke vestiging van bedrijven in Zuid-Afrika door Nederlandse ondernemingen., 1931-1932; 227-228; 2 omslagen
        - Door de N.V. Ulftse IJzergieterij en Emailleerfabriek Diepenbrock & Reigers, 1931-1932, 227
        - Door de N.V. Nederlandsche Kabelfabriek te Delft, 1932, 228
      - Stukken betreffende het verzoek van de Nederlandse Vereniging te Johannesburg aan de Nederlandse regering tot ondersteuning van in financiële moeilijkheden geraakte Nederlandse landbouwers in Zuid-Afrika., 1932; 229; 1 omslag
      - Stukken betreffende de levering van kinine aan Zuid-Afrika en inzake de mogelijkheid van de stichting van kinaplantages in Zuid-Afrika., 1932; 230; 1 omslag
      - Stukken betreffende de gevolgen van de "Imperial Economic Conference" te Ottawa in 1932, voor de export van Nederlandse en Nederlandsch-Indische producten naar Zuid-Afrika., 1932-1933; 231; 1 omslag
      - Stukken betreffende de levering van Nederlandse pootaardappelen aan Zuid-Afrika, met bijlagen., 1932-1935; 232; 1 pak
      - Stukken betreffende de uitvoer van Nederlandse producten naar Zuid-Afrika., 1933-1939; 233-238; 6 omslagen
        - Boter, 1933, 233
        - Vee, 1933-1934, 234
        - Vliegtuigen, 1934, 235
        - Katoenen, halfwollen en wollen dekens, 1938, 236
        - Meubel- en gordijnstoffen, 1938-1939, 237
        - Tafel- en huishoudelijk linnengoed, 1938-1939, 238
      - Stukken betreffende de schoenindustrie in Zuid-Afrika en de mogelijkheid van uitvoer van Nederlandse schoenen., 1931-1932; 239; 1 omslag
      - Stukken betreffende de mogelijke plaatsing in Nederland van een obligatielening ten behoeve van de Stad Pretoria., 1932; 240; 1 omslag
      - Stukken betreffende een plan van ir. H.E. Kluwer tot oprichting van een coöperatieve export- en importmaatschappij ten behoeve van de uitvoer van de Nederlandse industrie naar Zuid-Afrika., 1932-1933; 241; 1 omslag
      - Rapport betreffende de oorzaken, die geleid hebben tot de vermindering van de export van Nederlandse goederen naar Zuid-Afrika, met bijzondere aandacht voor de rol, die de Japanse concurrentie daarbij speelt., 1933; 242; 1 stuk
      - Verslag betreffende de marktsituatie voor Zuid-Afrikaanse vruchten in Europa gedurende het seizoen 1933-1934, afschrift, in het Zuid-Afrikaans., 218; 1 stuk
      - Stukken betreffende de oprichting van een Nederlandse Exportcentrale voor de Unie van Zuid-Afrika., 1935-1939; 243; 1 omslag
    - Bemoeienis met de invoerrechten in Zuid-Afrika, B.2.9.
      - Stukken betreffende vaststelling en wijziging van invoerrechten in Zuid-Afrika., 1925, 1929-1936, 1938, 1940; 244; 1 pak
      - Stukken betreffende door Zuid-Afrika geheven anti-dumpingsrechten op uit Nederland ingevoerde producten., 1930-1937 en z.j.; 245-249; 2 omslagen en 3 pakken
        - Cichorei, 1930-1931, 245
        - Glazen flessen, 1930-1933, 246
        - Cement, 1931-1933 en z.j., 247
        - Gecondenseerde melk, 1932-1934, 1937 en z.j., 248
        - Superfosfaat, 1932, 1934, 1937, 1939-1940, 249
      - Stukken betreffende de heffing door Zuid-Afrika van invoerrechten op door N.V. Philips Gloeilampenfabrieken ingevoerde radiotoestellen., 1932-1933, 1935-1937; 250; 1 omslag